臺灣板橋地方法院交通事件裁定　　　　　　　　　　九十一年度交聲字第五八一號
　　原處分機關　臺北市交通事件裁決所
　　異　議　人　甲○○
右列異議人即受處分人因違反道路交通管理處罰條例案件，對於臺北市交通事件裁決
所九十一年四月一日所為之處分（原處分案號：北市裁三字第裁二二－Ｚ00000
000號），聲明異議，本院裁定如左：
    主  文
異議駁回。
    理  由
一、本件異議意旨略以：異議人即受處分人甲○○主張伊於九十一年元月十九日凌晨
    約四時許在國道發生爆胎情形，當時原駕此Ｚ八－０一四六號賴先生及其友人先
    行開另一部車離去求援，故此車早已停在路邊等候，且早已熄火。且伊因貨車載
    貨位子有限情形下，才坐在於駕駛座等待而睡著，實則伊並非駕車之人，請求撤
    銷原處分云云。
二、按汽車駕駛人飲用酒類或其他類似物後其吐氣所含酒精濃度超過每公升０‧二五
    毫克或血液中酒精濃度超過百分之０‧０五以上者，不得駕車；又汽車駕駛人，
    駕駛汽車經測試檢定酒精濃度超過規定標準者，處新臺幣一萬五千元以上六萬元
    以下罰鍰，並當場禁止其駕駛及吊扣其駕駛執照一年；另按汽車駕駛人，駕駛執
    照吊扣期間駕車者，處新臺幣六千元以上一萬二千元以下罰鍰，並當場禁止其駕
    駛及扣留其車輛牌照，道路交通安全規則第一百十四條第二款、道路交通管理處
    罰條例第三十五條第一項第一款、第二十一條第一項第七款分別定有明文。
三、查本件受處分人即異議人甲○○，於民國九十一年一月十九日五時六分許，駕駛
    車號Ｚ八─０一四六號自小客貨車，行經中山高北四十五．六公里處，因（一）
    、無照駕駛，（二）、酒後駕車經檢測酒測值為０．五四ＭＧ／Ｌ之違規事實，
    經內政部警政署國道公路警察隊第一警察隊當場舉發，有內政部警政署國道公路
    警察局公警局交字第Ｚ00000000號舉發違反道路交通管理事件通知單影
    本乙紙及國道公路警察局第一警察隊取締酒醉駕車簡易筆錄乙紙在卷可證。異議
    人雖具狀以前開情詞置辯，並到庭辯稱：伊當天晚上十一點多與友人喝酒到凌晨
    三點左右，喝酒之後知道不能開車，本件車子是由基隆友人賴先生開的，車上有
    賴先生、日本友人及車主吳文舜，而伊原先是坐另一部由蕭先生所開之車子，當
    時本件車子爆胎後，伊才換坐到本件之車上，爆胎之後，該車即停於路肩，蕭先
    生與賴先生就要到林口去找一位認識的朋友來拖吊，因蕭先生載賴先生去找，伊
    就坐到事發的那台車子駕駛座，時間約四點半左右云云，經查，本件取締經過，
    業據證人即舉發員警李正良於九十一年四月二十九日本院調查時，到庭證稱：「
    當天我們接獲救援隊通知，該處有車子停在路肩，裡面有三人在睡覺，我們到達
    現場後，我就將駕駛人叫醒，當時其他人都在睡覺，叫醒駕駛人後，駕駛人有說
    在等另一輛救援車子，當時在前座的二名都有繫上安全帶，我們就請救援車子將
    車子拖回警察隊，當時訊問時異議人知道我對於他所訊問內容，他都能正確回答
    出姓名、出生年月日，當時異議人曾表示Ｚ八─○一四六號由蕭先生開的，我們
    也有通知蕭先生到隊部，結果蕭先生說車子不是他開的，後來異議人亦稱不是他
    開的，改稱是吳文舜開的」等語，是依證人所述，異議人於經警帶同至第一警察
    隊製作筆錄時曾供稱：該Ｚ八─０一四六號小客車係由同行之蕭先生所駕駛等語
    ，此核與異議人於本院審理中所供：該車係由車主之友人賴先生所駕駛等語，所
    供顯然不符；其次，依異議人所供，渠原係搭乘由蕭姓友人所駕駛之該車，於Ｚ
    八─０一四六號小客車爆胎後，始再換車到Ｚ八─０一四六號小客車上之情，故
    異議人於經警訊問時，既明知其所搭乘之小客車係由蕭姓友人駕駛，則蕭姓友人
    自絕無可能再另行駕駛爆胎之Ｚ八─０一四六號小客車，詎其竟向警員供述該爆
    胎之小客車亦係蕭姓友人所駕駛，所言顯然前後矛盾，所辯顯難憑採；又依證人
    所述：異議人當時坐在駕駛座上，並繫有安全帶等語，是衡諸常情，異議人僅係
    在現場路肩等待救援之乘客，何有坐於駕駛座上並繫上安全帶之必要？再觀之卷
    附之取締酒醉駕車簡易筆錄所載，經警訊以異議人：「（問：Ｚ八─０一四六號
    車是何人？從何處？駕駛至國道一號四五．六公里北為警查獲）由我甲○○駕駛
    從基隆出發，經北二高，（問：你是否飲酒？你於何時？何地？在何處飲酒？何
    時結束？欲往何處？我有喝酒，於九十一年一月十九日二時分左右在基隆飲酒，
    喝到大約三時結束，回台北縣，酒測值０．五四ＭＧ／Ｌ」，異議人並於駕駛人
    簽章欄簽名及捺印等情，此有簡易筆錄乙份附卷為證，異議人雖辯以：是警察強
    迫伊簽的，因當時在國道警察局待很久，就叫伊趕快簽名，趕快就可以走了云云
    ，此節訊據證人李正良證稱：「簡易筆錄都是根據異議人的回答製作的。（問：
    當時異議人精神狀態如何？）很好。（為何在舉發單上簽名欄上紀錄甲○○非駕
    車之人，而在簡易筆錄上承認是駕車之人，二者為何不同？）當時異議人在製作
    簡易筆錄時說詞就不斷反覆，無法提出合理解釋車子不是他開的，當時我也有給
    異議人看，他也蓋有三指印，並非強迫他簽名的」等語，是本件舉發警員與異議
    人素不相識，亦無仇怨，則其依法執行公務，自無誣陷異議人之必要，堪認舉發
    警員就本件違規舉發應無誤判之情，且觀乎異議人前後所言，說詞反覆，依上所
    述，自難認異議人上開所辯屬實。至異議人雖舉證人吳文舜到庭證述其非駕駛之
    人，證人吳文舜證述：當天伊在基隆上車後就睡著了，伊不知道是何人開車，好
    像是一位朋友請人開的等語，則其證言尚無從為有利於異議人之認定。從而，原
    處分機關據以援引上開規定，裁處罰鍰新臺幣四萬三千五百元，並吊扣駕駛執照
    十二個月，並無不當。本件異議為無理由，應予駁回。
據上論斷，應依道路交通案件處理辦法第十九條，裁定如主文。
中      華      民      國    九十一    年      四      月     三十     日
                                      臺灣板橋地方法院交通法庭
                                          法  官  徐  蘭  萍
右正本證明與原本無異
如不服本裁定應於送達後五日內向本院提出抗告狀
                                          書記官  莊  川  億
中      華      民      國    九十一    年      四      月     三十     日
